臺灣新竹地方法院刑事判決　　　　　　　　　　　　九十二年度簡上字第一一四號
　　上　訴　人
　　即　被　告　丙○○
右上訴人因竊盜案件，不服本院新竹簡易庭九十二年度竹簡字第六六○號中華民國九
十二年十月二十二日第一審簡易判決（原聲請案號：臺灣新竹地方法院檢察署九十二
年度偵字第四六八五號），提起上訴，本院管轄第二審之合議庭判決如左：
    主  文
上訴駁回。
    事  實
一、丙○○前曾於民國九十年間，因公共危險案件，經本院於九十年三月七日，以九
    十年度竹交簡字第二一四號判決應執行有期徒刑五月，如易科罰金，以三百元折
    算一日確定，甫於九十一年二月二十一日執行完畢。詎其仍不知悔改，意圖為自
    己不法之所有，於九十二年九月二十二日十七時許，在新竹市○區○○路四七三
    號全家便利商店煙波店內，趁店員未及注意之際，徒手竊取貨架上陳列之三多利
    牌威士忌酒一瓶（價值新臺幣《下同》一百六十五元），得手後，旋將所竊得之
    前開威士忌酒藏置於其所穿著之短褲口袋內，並至櫃檯付清其另選購之啤酒、香
    菸後，趁隙將所竊得之前開威士忌酒攜出店外，惟遭全家便利商店店員甲○○察
    覺有異，甲○○除先報警外，並追出店外，當場在丙○○所穿著褲子之口袋內，
    取出前開威士忌酒，警察亦同時趕到現場而查獲上情。
二、案經新竹市警察局第三分局報告臺灣新竹地方法院檢察署檢察官聲請簡易判決處
    刑。
    理  由
一、訊據上訴人即被告丙○○固坦承有於九十二年九月二十二日十七時許，至新竹市
    ○區○○路四七三號全家便利商店煙波店購買啤酒、香菸，以及在便利商店外遭
    店員甲○○攔下後，在其褲袋中取出上開威士忌酒等情不諱，惟矢口否認有何竊
    盜犯行，辯稱：當時因有喝酒意識不清，並無竊取上開威士忌酒之意圖云云。經
    查，右揭事實，業據證人甲○○於本院證述：當天我一人當班，被告有喝酒，在
    進口酒的酒櫃前停留很久，：：被告看了我好幾眼，而且選了酒後一直看我，我
    覺得怪異，後來被告來櫃檯結帳，並沒有結高單價的酒，我再到高單價酒櫃看，
    也少一瓶酒，等被告出了大門，要上車前，我就叫住他，跟他說我少了一瓶酒，
    你有一瓶酒沒付錢，被告回說有嗎，我看他口袋鼓鼓的，就問被告你口袋可不可
    以讓我看是什麼東西，後來我從被告口袋拿出一瓶酒，被告才說要付錢，被告當
    天酒味蠻重的，但還不至於我說什麼他都不清楚，也還不至於走路搖晃，不像我
    們所說的醉等語在卷（見本院九十三年二月十八日審判筆錄第四至六頁），且與
    證人前於警訊中所述失竊情節大致相符（見偵查卷第六頁），復有贓證物品認領
    保管收據一件附卷可參（見偵查卷第九頁）；查證人與被告本不相識，又無恩怨
    ，當無故意誣陷被告之理，況被告亦自承確實有將上開威士忌酒置入口袋中攜出
    之事實，雖辯稱意識不清云云，然由被告於本院審理時供承知道自己當日是在商
    店中選購兩瓶啤酒及香菸，拿一千元給店員找八百餘元乙情，益見被告當時縱使
    有喝酒，但神智仍相當清楚，再參酌證人上開對於被告當時客觀行為並無走路搖
    晃之證述，顯然被告當時並未因喝酒而達精神耗弱或心神喪失之程度；再者，被
    告復自承前於八十八年間，因在便利商店竊酒，經本院判處拘役五十日確定在案
    之事實，可見被告有在便利商店竊取財物之惡習；被告另於本院審理時承認：證
    人跟我說還有東西沒付錢，我就回說喔對、對等語，由此更可認定被告係在明知
    自己有拿取上開威士忌酒、且尚未付錢之情形下將酒攜出，足徵其主觀上確具為
    自己不法所有之意圖，是其所為，足認已構成竊取他人所有財物之犯行。被告上
    揭所辯，均為事後卸責之詞，不足採信。從而，本件事證已臻明確，被告犯行堪
    以認定，應予依法論科。
二、核被告所為，係犯刑法第三百二十條第一項之普通竊盜罪。又被告前曾於九十年
    間，因公共危險案件，經本院於九十年三月七日，以九十年度竹交簡字第二一四
    號判決應執行有期徒刑五月，如易科罰金，以三百元折算一日確定，甫於九十一
    年二月二十一日執行完畢等情，有臺灣新竹地方法院檢察署刑案資料查註紀錄表
    及臺灣高等法院被告全國前案紀錄表各一件在卷可按，是其前受有期徒刑執行完
    畢，於五年以內再犯本件有期徒刑以上之罪，為累犯，應依刑法第四十七條之規
    定，加重其刑。原審以被告所犯罪證明確，爰引適用刑法第三百二十條第一項、
    第四十一條第一項前段、第四十七條，罰金罰鍰提高標準條例第一條前段、第二
    條，量處有期徒刑三月，如易科罰金，以三百元折算一日，核其認事用法，俱無
    違誤，量刑亦堪允洽。被告上訴意旨，仍執前詞而否認其有竊盜犯行，顯無理由
    ，應予駁回。
據上論斷，應依刑事訴訟法第四百五十五條之一第一項、第三項、第三百六十八條，
判決如主文。
本案經檢察官乙○○到庭執行職務。
中      華      民      國    九十三    年      三      月      三      日
                                    臺灣新竹地方法院刑事第二庭
                                      審判長法  官   王銘勇
                                            法  官   楊數盈
                                            法  官   魏瑞紅
右正本證明與原本無異。
不得上訴。
                                            書記官   陳凰榆
中      華      民      國    九十三    年      三      月      三      日
附錄本案論罪科刑之主要法條：
刑法第三百二十條第一項
意圖為自己或第三人不法之所有，而竊取他人之動產者，為竊盜罪，處五年以下有期
徒刑、拘役或五百元以下罰金。
